【裁判字號】    99,簡上,328
【裁判日期】    990831
【裁判案由】    毀損
【裁判全文】
臺灣板橋地方法院刑事判決             99年度簡上字第328號
上  訴  人
即  被   告  甲○○
選任辯護人  粘舜權律師
            鍾欣惠律師
上列上訴人即被告因毀損案件，不服本院99年度簡字第1661號於
中華民國99年3 月9 日所為之第一審刑事簡易判決（聲請簡易判
決處刑案號：臺灣板橋地方法院檢察署99年度偵字第1776號），
提起上訴，本院管轄第二審之合議庭判決如下︰
    主  文
上訴駁回。
    理  由
一、本件經本院合議庭審理結果，認第一審簡易判決所認定被告
    之犯罪事實及其所憑之理由、證據暨論罪科刑之法條均無不
    當，應予維持，並引用該第一審刑事簡易判決書、檢察官聲
    請簡易判決處刑書中關於認定被告犯罪事實及其所憑之理由
    、證據暨論罪科刑之法條部分之記載（如附件一、二）。
二、本件被告上訴要旨略以：被告僅係敲除被告有持分之位在臺
    北縣板橋市○○段639 及640 地號土地（下稱本件639 、64
    0 地號土地）上之攤位（下稱本件攤位），被告並不知敲除
    該攤位有問題云云；其辯護人並以被告於敲除前有詢問該建
    物之原始起造人丁○○詢問使用範圍，故被告並無毀損之故
    意，此外，本件被告敲除之本件攤位，並非屬告訴人乙○○
    有持分之坐落在本件639 、640 地號上之門牌號碼臺北縣板
    橋市○○路○段19巷4 號之建號臺北縣板橋市○○段643 號
    建物（下稱本件房屋建物）之一部分，是告訴人乙○○並非
    本件攤位之共有人，自無從提出本件告訴之辯護意旨為被告
    辯護。
三、本件被告雖以前詞置辯，其辯護人亦以上開辯護意旨為被告
    辯護，惟查：
  (一)本件依卷內告訴人提出之被告拆除本件攤位時之採證照片（
    下稱告訴人採證照片），並經本院受命法官到場勘驗並命地
    政機關測繪之結果，本件攤位係水泥固定於地面之建物，原
    係固定在本件639 、640 地號土地上，緊鄰大觀路二段19巷
    之巷道道路，亦即，係固定在本件房屋建物門口處，供作本
    件房屋建物前之固定攤位使用等情，有上開告訴人採證照片
    、本院99年7 月5 日勘驗筆錄（含勘驗照片，下稱本院勘驗
    筆錄）及臺北縣板橋地政事務所99年7 月6 日北縣地測字第
    0990011104號檢附之土地複丈成果圖一份在卷可佐。
  (二)復以本件告訴人乙○○係於97年2 月6 日自其配偶丙○○受
    贈丙○○前於84年6 月取得之上開二筆土地之持分（二筆土
    地之持分均為2349分之130 ），再於97年2 月26日再自丙○○受贈本件房屋建物之持分（3132分之520 ），更又於98年
    12月14日依法院拍賣取得本件房屋建物之持分（783 分之29
    8 ）及本件640 地號土地之持分（2349分之178 ）；而被告
    係於95年1 月9 日依法院拍賣取得本件639 、640 地號土地
    之持分（二筆土地之持分均為2349分之120 ）等情，有被告
    及告訴人提出之本件639 、640 地號土地之土地登記謄本、
    本件房屋建物之建物登記謄本在卷可稽。
  (三)是依上開不動產登記資料，足堪認定被告於拍得本件639 、
    640 地號土地時，係已明確之知悉其僅係該二筆土地之分別
    共有人，對該土地之使用及事實上之處分，均應得其他分別
    共有人之同意。本件被告及辯護人雖均以被告有詢問過證人
    即本件房屋建物之起造人丁○○有關其使用權利範圍云云，
    而證人丁○○雖亦於勘驗時證稱拍得該土地者係有本件攤位
    之使用權等語，然以，本件依勘驗結果，本件攤位係固定在
    本件二筆土地，而被告既明知其僅係該二筆土地之分別共有
    人，自可輕易推知對於本件攤位之權利，其他分別共有人亦
    係有與其相同之權利，是被告辯稱不知敲除該攤位有問題云
    云，顯屬卸責之辯詞，殊難採認。
  (四)另辯護人雖以本件攤位係屬動產，告訴人乙○○無該動產之
    所有權不得告訴云云。惟查，本件如依辯護人之辯護理由，
    則本件因被告僅係拍得本件639 、640 地號土地，且亦未曾
    向何人購買本件攤位，是被告顯對本件攤位無所有權，然被
    告上訴理由卻稱其係拆除自己土地上之攤位，是辯護人之辯
    護理由，除顯有與被告對事實之答辯有矛盾之情形外，該辯
    護理由如能成立可採，則依該理由推論，係突顯出被告對明
    知自己無所有權之物，係有執意破壞之重大惡性，是辯護人
    上開辯護理由，僅於形式上觀察，已經難認合理。況以，按
    「動產因附合而為不動產之重要成分者，不動產所有人，取
    得動產所有權。」，民法第811 條定有明文。所謂重要成分
    ，係指兩物結合後，非經毀損或變更其物之性質，不能分離
    者而言，且此種結合，並以非暫時性為必要（最高法院87年
    度台上字第722 號判例要旨參照）；查以，本件依本院勘驗
    筆錄及告訴人採證照片，本件攤位係以水泥定著在本件639
    、640 地號土地上，須以如本件被告持鐵鎚敲打拆毀之方式
    ，將本件攤位完全破壞後，始能將本件639 、640 地號土地
    與本件攤位為分離，而經破壞後之攤位，僅存水泥殘骸，無
    法使用，是本件攤位自顯屬非經毀損或變更其物之性質，則
    不能與本件639 、640 地號土地分離，顯係屬上開條文所指
    之重要成分，是該二筆土地所有權人對本件攤位，均有所有
    權存在。是依上開說明，辯護人就此所辯，顯屬無理由。
四、綜上所述，本件被告確有原審所認定之毀損犯行，事證明確
    ，被告及辯護人提出之抗辯理由及其所補提出之事證，均難
    對其為有利認定。是被告之上訴顯無理由，應予駁回。
據上論斷，應依刑事訴訟法第455 條之1 第1 項、第3 項、第36
8 條、第373 條，判決如主文。
本案經檢察官陳怡親到庭執行職務。
中    華    民    國    99    年    8     月    31    日
                  刑事第一庭  審判長法  官  王復生
                                    法  官  連雅婷
                                    法  官  陳世旻
以上正本證明與原本無異
不得上訴。
                                    書記官  梁福建
中    華    民    國    99    年    9     月    1     日
--------------------------------------------------------
【附件一】
臺灣板橋地方法院刑事簡易判決          99年度簡字第1661號
聲  請  人  臺灣板橋地方法院檢察署檢察官
被      告  甲○○  男  48歲（民國○○年○月○日生）
                    身分證統一編號：Ｚ000000000號
                    住臺北縣板橋市○○路○段265巷130弄16
                      之4號
上列被告因毀損案件，經檢察官聲請以簡易判決處刑（99年度偵
字第1776號），本院判決如下：
    主  文
甲○○犯毀損他人物品罪，處拘役拾日，如易科罰金，以新臺
幣壹仟元折算壹日。
    事實及理由
一、本件犯罪事實、證據及應適用之法條均引用檢察官聲請簡易
    判決處刑書之記載（如附件）。
二、爰審酌被告甲○○以自備之鐵鎚，敲打拆毀告訴人乙○○所
    有，位於臺北縣板橋市○○段第639 及640 地號土地上之攤
    位建物，法治觀念薄弱，破壞社會秩序及他人財產安全，兼
    衡其大學之智識程度、生活狀況、犯罪之動機、目的、手段
    、所毀損財物之價值、雖坦承犯行惟迄未與告訴人達成和解
    之犯罪後態度等一切情狀，量處如主文所示之刑，並諭知易
    科罰金之折算標準。至被告為前揭犯行所持用之自備鐵鎚並
    未扣案，遍查全卷既無證據資料足資證明前開物品仍現實存
    在，又該物品亦非屬違禁物或本院應義務沒收之物，故為免
    造成執行困難，爰不予宣告沒收，附此敘明。
三、依刑事訴訟法第449 條第1 項前段、第3 項、第454 條第2
    項，刑法第354 條、第41條第1 項前段，刑法施行法第1 條
    之1 第1 項、第2 項前段，逕以簡易判決處刑如主文。
四、如不服本判決，得自收受送達之翌日起10日內向本院提出上
    訴狀，上訴於本院第二審合議庭（須附繕本）。
中    華    民    國    99    年    3     月    9     日
                  刑事第二十二庭  法  官  傅明華
上列正本證明與原本無異。
                                  書記官  張玫玲
中    華    民    國    99    年    3     月    10    日
--------------------------------------------------------
【附件二】
臺灣板橋地方法院檢察署檢察官聲請簡易判決處刑書
                                      99年度偵字第1776號
    被      告  甲○○  男  48歲（民國○○年○月○日生）
                        住臺北縣板橋市○○路○段265巷130
                          弄16號5樓
                        國民身分證統一編號：Ｚ000000000號
上列被告因毀損案件，業經偵查終結，認為宜聲請以簡易判決處
刑，茲將犯罪事實及證據並所犯法條分敘如下：
            犯罪事實
一、甲○○基於毀損之犯意，於民國98年12月11日14時許，在臺
    北縣板橋市○○路○段19巷4號前，以自備之鐵鎚，敲打拆毀
    乙○○所有，位於臺北縣板橋市○○段第639 及640 地號土
    地上之攤位建物，該攤位因遭甲○○拆毀損壞致令不堪用，
    足以生損害於乙○○。
二、案經乙○○及其夫丙○○訴由臺北縣政府警察局板橋分局移
    送偵辦。
            證據並所犯法條
一、證據：
（一）被告甲○○於偵查中之自白。
（二）告訴代理人丙○○於警詢及偵查中之指述。
（三）板橋市○○段639 、640 地號土地所有權狀、板橋市○○
      段643 建號建物所有權狀影本。
（四）臺北縣板橋地政事務所建築改良物勘測結果圖。
（五）現場照片4張。
二、核被告所為，係犯刑法第354 條毀損罪嫌。
三、依刑事訴訟法第451 條第1 項聲請以簡易判決處刑。
    此    致
臺灣板橋地方法院
中    華    民    國    99    年    1     月    30    日
                              檢  察  官  戊  ○  ○
上正本證明與原本無異
中    華    民    國    99    年    2     月    5     日
                              書  記  官

司法院資訊處製作；財團法人民間司法改革基金會備份。
